【裁判字號】    91,重訴,2024
【裁判日期】    921124
【裁判案由】    分割共有物
【裁判全文】
臺灣臺北地方法院民事判決                      九十一年度重訴字第二○二四號
    原      告  甲○○○○
    法定代理人  張新永
    訴訟代理人  鍾周亮律師
    被      告  癸○○
                丁○○
                張心怡原名張.
                辛○○
                丙○○
                乙○○
                丑○○
                壬○○
                張明阿昆
                張緣
                張勇男
    右  一  人
    訴訟代理人  子○○
    被      告  張秋男
                張忠男
                張春益
                張麗雪
                張素英
                張王梅
                張得隆
                張德順
                張麗玉
                鄭張麗華
                張麗玲
                游任來
                陳游純純原名.
                劉富強
                劉新虞
                劉少虞
                劉雅琴
                劉翠芬
                劉慧中
                劉麗娟
                張炯輝
    右  一  人
    訴訟代理人  庚○○
                己○○
右當事人間請求分割共有物事件，本院於民國九十二年十月二十七日、十一月十七日
言詞辯論終結，判決如左：
    主  文
被告張明阿昆、張勇男、張秋男、張忠男、張春益、張麗雪、張素英、張得隆、張德
順、張麗玉、鄭張麗華、張麗玲、游任來、陳游純純（即原名游純子、游純純）、劉
富強、劉新虞、劉少虞、劉雅琴、劉翠芬、劉慧中、劉麗娟應就坐落臺北市○○區○
○段三小段二一八地號之土地（面積一百七十三平方公尺），其中原屬張迺賊之權利
範圍五○四○分之三三六部分，辦理繼承登記，各人之權利範圍如附表一所示。
准如附表一所示之人共有前開第一項所示之土地准予分割、變賣，所得價金按如附表
一所示之應得價金比例分配之。
原告其餘之訴駁回。
訴訟費用由如附表一所示之人按如附表一所示之應得價金比例負擔。
    事實及理由
壹、原告起訴主張：
一、緣坐落臺北市○○區○○段三小段二一八地號土地，面積一百七十三平方公尺係
    原告與被告癸○○、丁○○、張心怡、辛○○、丙○○、乙○○、丑○○、壬○
    ○、張炯輝及被繼承人張迺賊之繼承人被告張明阿昆、張緣、張勇男、張秋男、
    張忠男、張春益、張麗雪、張素英、張王梅、張得隆、張德順、張麗玉、鄭張麗
    華、張麗玲、游任來、陳游純純（原名游純子、游純純）、劉富強、劉新虞、劉
    少虞、劉雅琴、劉翠芬、劉慧中、劉麗娟共有，有土地登記謄本可證（見本院九
    十年店調字第二○三號卷第六至十頁），今原告依民法第八百二十三條規定請求
    分割共有物。
二、由於兩造無法經由協議之方法達成分割，遂請求准予裁判分割，分割方法請准將
    如臺北市古亭地政事務所土地複丈成果圖所示乙案部分：一三七平方公尺分歸與
    原告所有，其餘三六平方公尺分歸與被告癸○○等所有，即原告主張原物分配之
    分割方法。上述二一八地號土地連接之另同小段二一六地號為原告所有，請求與
    二一六地號相連接之二一八地號之土地分歸與原告，以二一六地號廣大，再以連
    接之二一八地號土地，面積更寬大，其整體土地利用價值之經濟效用大，於共有
    物之性質不變，且上述二一八地號土地均臨臺北市○○路，於全體共有人之利益
    均公平，是審酌上述聲明，共有物之性質、經濟效用及全體共有人之利益，應以
    訴之聲明所示之分割方案為宜（見本院卷二第五九頁）。
三、原告就系爭土地之應有部分為六○四八○分之三六六七三，相當於一百零四點九
    平方公尺，按土地複丈成果圖乙案（一百三十七平方公尺）分割後，原告應有部
    分不足之部分，願意以金錢補償（見本院卷一第二四七頁）。
四、為此聲明：
（一）被告應將坐落臺北市○○區○○段三小段二一八地號土地，面積一百七十三平
      方公尺分割如臺北市古亭地政事務所土地複丈成果圖所示乙案部分一百三十七
      平方公尺分歸與原告所有，其餘三十六平方公尺分歸與被告癸○○、丁○○、
      張心怡、辛○○、丙○○、乙○○、丑○○、壬○○、張炯輝及被繼承人張迺
      賊之繼承人被告張明阿昆、張緣、張勇男、張秋男、張忠男、張春益、張麗雪
      、張素英、張王梅、張得隆、張德順、張麗玉、鄭張麗華、張麗玲、游任來、
      陳游純純（即原名游純子）、劉富強、劉新虞、劉少虞、劉雅琴、劉翠芬、劉
      慧中、劉麗娟公同共有。
（二）被告應就前項分割結果協同原告辦理分割登記。且被告張明阿昆、張緣、張勇
      張麗玉、鄭張麗華、張麗玲、游任來、陳游純純（即原名游純子、游純純）、
      劉富強、劉新虞、劉少虞、劉雅琴、劉翠芬、劉慧中、劉麗娟應於前開分割登
      記前辦理原登記被繼承人張迺賊所有上開第一項土地，應有部分五○四○分之
      三三六之土地之繼承登記。
貳、被告方面：
一、被告癸○○則抗辯：
    同意原告以金錢補償，但價格再協調；另應按被告張炯輝持分分割系爭土地面積
    九平方公尺予張炯輝，其餘被告持分面積較小，故請求原告按公告現值加四成購
    買（見本院卷一第二四七、二四八頁）。
二、被告壬○○則抗辯：
    同意分割（見本院卷一第七七頁）。
三、被告張炯輝則抗辯：
    不同意原告請求之分割方式，請按持分分割土地，並將臺北市○○路○段一○二
    巷十九、二十一號房屋前之系爭土地分割予被告張炯輝（見本院卷一第二四七、
    二四八頁）。
四、被告張勇男、張秋男、張忠男、張春益、張得隆未於最後言詞辯論期日到場，但
    其先前到場所為之陳述如下：
    同意原告以金錢補償，但價格再協調；另應按被告張炯輝持分分割系爭土地面積
    九平方公尺予張炯輝，其餘被告持分面積較小，故請求原告按公告現值加四成購
    買（見本院卷一第二四七、二四八頁）。
五、被告張明阿昆未於最後言詞辯論期日到場，但其先前到場所為之陳述如下：
    不同意原告請求之分割方式，且不要拆除被告張明阿昆所有之雨遮（見本院卷一
    第二四七、二四八頁）。
六、被告游任來未於最後言詞辯論期日到場，但其先前到場所為之陳述如下：
    如果原告可以處理地上物之問題，被告即同意分割（見本院卷一第七七頁）。
七、被告丁○○、張心怡部分：
    於言詞辯論期日到場，但未提出任何聲明或陳述。
八、被告辛○○、丙○○、乙○○、丑○○、張緣、張麗雪、張素英、張王梅、張德
    順、張麗玉、鄭張麗華、張麗玲、陳游純純（原名游純子）、劉富強、劉新虞、
    劉少虞、劉雅琴、劉翠芬、劉慧中、劉麗娟部分：
    經合法通知未於言詞辯論期日到場，亦未提出準備書狀作任何聲明或陳述。
、程序方面：
一、按訴狀送達後，原告不得將原訴變更或追加他訴，但該訴訟標的對於數人必須合
    一確定時，追加其原非當事人之人為當事人者，不在此限，民事訴訟法第二百五
    十五條第一項第五款定有明文。
（一）查原告原起訴以癸○○、張迺賊、丁○○、張心怡（原名張麗華）、辛○○、
      丙○○、乙○○、丑○○、壬○○為被告，聲明如下：「一准將坐落臺北市○
      ○區○○段三小段第二一八地號之土地（下稱系爭土地）、面積一百七十三平
      方公尺分割如附圖紅色所示部分一百三十四點九平方公尺分歸與原告所有，其
      餘三十八點一平方公尺分歸與被告所有。二被告應就前項分割結果協同原告辦
      理分割登記。」（見本院九十年度店調字第二○三號民事卷第一至二頁）
（二）惟張迺賊已於五十八年十月十九日死亡，故原告於九十一年十一月十五日具狀
      聲請追加張迺賊之法定繼承人即張明阿昆、張緣、張勇男、張秋男、張忠男、
      張春益、張麗雪、張素英、張王梅、張得隆、張德順、張麗玉、鄭張麗華、張
      麗玲、游任來、陳游純純（原名游純子、游純純）、劉富強、劉新虞、劉少虞
      、劉雅琴、劉翠芬、劉慧中、劉麗娟為被告，聲明如下：「一准將系爭土地如
      附圖紅色所示部分一百三十四點九平方公尺分歸與原告所有，其餘三十八點一
      平方公尺分歸與被告癸○○、丁○○、張心怡（原名張麗華）、辛○○、丙○
      ○、乙○○、丑○○、壬○○及張明阿昆、張緣、張勇男、張秋男、張忠男、
      張春益、張麗雪、張素英、張王梅、張得隆、張德順、張麗玉、鄭張麗華、張
      麗玲、游任來、陳游純純（原名游純子、游純純）、劉富強、劉新虞、劉少虞
      、劉雅琴、劉翠芬、劉慧中、劉麗娟之被繼承人張迺賊共有。二被告應就前項
      分割結果協同原告辦理分割登記。且被告張明阿昆、張緣、張勇男、張秋男、
      張忠男、張春益、張麗雪、張素英、張王梅、張得隆、張德順、張麗玉、鄭張
      麗華、張麗玲、游任來、陳游純純（原名游純子、游純純）、劉富強、劉新虞
      、劉少虞、劉雅琴、劉翠芬、劉慧中、劉麗娟應於前開分割登記前辦理被繼承
      人張迺賊所有上開第一項土地、應有部分五○四○分之三三六之土地之繼承登
      記。」（見本院卷第一冊第二十八至三十五頁），並提出繼承系統表（見本院
      卷第一冊第三十六至三十七頁）、
      二年四月二十八日撤回對張迺賊之起訴（見本院卷第一冊第一八○至一八一頁
      之言詞辯論筆錄）。本件係屬固有必要共同訴訟，其訴訟標的對於各公同共有
      人必須合一確定，故原告追加其餘公同共有人即張迺賊之法定繼承人為被告，
      揆諸首揭規定，本院認應准許之。
（三）張炯輝於九十一年八月十九日因判決移轉而取得系爭土地所有權，權利範圍為
      六○四八○分之一○四八七，並於同年十月十五日辦妥移轉登記完竣，此有土
      地登記謄本、本院九十一年度重訴字第一二七八號民事判決、土地所有權狀附
      卷可稽（見本院卷第一冊第一八三、二一○至二一三、二五二至二五五頁），
      原告即於九十二年四月二十八日言詞辯論期日當庭追加張炯輝為被告（見本院
      卷第一冊第一八一頁之言詞辯論筆錄），並於同年五月五日具狀追加，聲明如
      下：「一准將系爭土地分割如臺北市古亭地政事務所土地複丈成果圖所示乙案
      部分一百三十七平方公尺分歸與原告所有，其餘三十六平方公尺分歸與被告癸
      ○○、丁○○、張心怡、辛○○、丙○○、乙○○、丑○○、壬○○、張炯輝
      及被繼承人張迺賊之繼承人被告張明阿昆、張緣、張勇男、張秋男、張忠男、
      張春益、張麗雪、張素英、張王梅、張得隆、張德順、張麗玉、鄭張麗華、張
      麗玲、游任來、陳游純純（即原名游純子）、劉富強、劉新虞、劉少虞、劉雅
      琴、劉翠芬、劉慧中、劉麗娟之被繼承人張迺賊共有。二被告應就前項分割結
      果協同原告辦理分割登記。且被告張明阿昆、張緣、張勇男、張秋男、張忠男
      、張春益、張麗雪、張素英、張王梅、張得隆、張德順、張麗玉、鄭張麗華、
      張麗玲、游任來、陳游純純（即原名游純子）、劉富強、劉新虞、劉少虞、劉
      雅琴、劉翠芬、劉慧中、劉麗娟應於前開分割登記前辦理原登記被繼承人張迺
      賊所有上開第一項土地，應有部分五○四○分之三三六之土地之繼承登記。」
      （見本院卷第一冊第一九九至二○四頁）。本件係屬固有必要共同訴訟，其訴
      訟標的對於各公同共有人必須合一確定，故原告追加其餘公同共有人即張炯輝
      為被告，揆諸首揭規定，本院認應准許之。
（四）原告於九十二年五月二十九日更正聲明如下：「一准將系爭土地分割如臺北市
      古亭地政事務所土地複丈成果圖所示乙案部分一百三十七平方公尺分歸與原告
      所有，其餘三十六平方公尺分歸與被告癸○○、丁○○、張心怡、辛○○、丙
      ○○、乙○○、丑○○、壬○○、張炯輝及被繼承人張迺賊之繼承人被告張明
      阿昆、張緣、張勇男、張秋男、張忠男、張春益、張麗雪、張素英、張王梅、
      張得隆、張德順、張麗玉、鄭張麗華、張麗玲、游任來、陳游純純（即原名游
      純子）、劉富強、劉新虞、劉少虞、劉雅琴、劉翠芬、劉慧中、劉麗娟公同共
      有。二被告應就前項分割結果協同原告辦理分割登記。且被告張明阿昆、張緣
      、張勇男、張秋男、張忠男、張春益、張麗雪、張素英、張王梅、張得隆、張
      德順、張麗玉、鄭張麗華、張麗玲、游任來、陳游純純（即原名游純子）、劉
      富強、劉新虞、劉少虞、劉雅琴、劉翠芬、劉慧中、劉麗娟應於前開分割登記
      前辦理原登記被繼承人張迺賊所有上開第一項土地，應有部分五○四○分之三
      三六之土地之繼承登記。」（見本院卷第二冊第五十六至五十九頁），此僅屬
      應受判決事項之更正，與訴之追加或變更無涉，自應准許。
二、原告之法定代理人原為戊○○，嗣由張新永接任，經原告於九十二年七月二十一
    日提出臺北市政府民政局九十二年六月十七日函、臺北市文山區公所、臺北市寺
    廟變動登記表（見本院卷第二冊第二○六至二○八頁）為證，並聲明承受訴訟（
    見本院卷第二○四至二○五頁），應予准許。
三、原告經合法送達，於九十二年十月二十七日最後言詞辯論期日遲到，核無民事訴
    訟法第三百八十六條所列各款情形，應依被告癸○○、壬○○、張炯輝之聲請，
    由其一造辯論而為判決。
四、被告張心怡（原名張麗華）、張明阿昆、張勇男、張秋男、張忠男、張春益、張
    得隆、游任來、經合法送達，未於九十二年十月二十七日最後言詞辯論期日到場
    ，核無民事訴訟法第三百八十六條所列各款情形，應依原告之聲請，由其一造辯
    論而為判決。
五、被告辛○○、丙○○、乙○○、丑○○、張緣、張麗雪、張素英、張王梅、張德
    順、張麗玉、鄭張麗華、張麗玲、陳游純純（原名游純子）、劉富強、劉新虞、
    劉少虞、劉雅琴、劉翠芬、劉慧中、劉麗娟未於言詞辯論期日到場，核無民事訴
    訟法第三百八十六條所列各款情形，應依原告之聲請，由其一造辯論而為判決。
六、被告丁○○經合法送達，未於九十二年十一月十七日最後言詞辯論期日到場，核
    無民事訴訟法第三百八十六條所列各款情形，應依原告之聲請，由其一造辯論而
    為判決。
肆、得心證之理由：
一、查（一）系爭土地面積為一百七十三平方公尺，為原告（權利範圍為六○四八○
    分之三六六七三）、張迺賊（權利範圍為五○四○分之三三六）、癸○○（權利
    範圍為五○四○分之一八）、丁○○（權利範圍為五○四○分之八四）、張心怡
    （原名張麗華）（權利範圍為五○四○分之八四）、辛○○（權利範圍為五○四
    ○分之八四）、丙○○（權利範圍為五○四○分之八四）、乙○○（權利範圍為
    二○分之一）、丑○○（權利範圍為五○四○分之八四）、壬○○（權利範圍為
    二○分之一）、張炯輝（權利範圍為六○四八○分之一○四八七）共有。（二）
    其中張迺賊業已死亡，其權利範圍即由其法定繼承人公同共有，各法定繼承人應
    有部分如附表二所示。（三）系爭土地並無因物之使用目的不能分割，或訂有不
    分割之契約之情事，各共有人無法協議分割系爭土地，且對於分割之方法無法協
    議決定。此有土地登記謄本附卷可稽（見本院卷第一冊第二一○至二一三頁），
    且為原告及被告癸○○、壬○○、張炯輝、張勇男、張秋男、張忠男、張春益、
    張得隆、張明阿昆、游任來、丁○○、張心怡所不爭執，而被告辛○○、丙○○
    、乙○○、丑○○、張緣、張麗雪、張素英、張王梅、張德順、張麗玉、鄭張麗
    華、張麗玲、陳游純純（原名游純子）、劉富強、劉新虞、劉少虞、劉雅琴、劉
    翠芬、劉慧中、劉麗娟對於原告主張之事實，已於相當時期受合法之通知，而於
    言詞辯論期日不到場，亦未提出準備書狀爭執，自堪信為真實。至被告張緣、張
    王梅僅為張迺賊之法定繼承人張明通、張明乾之配偶，並無代位繼承權（民法第
    一千一百四十條規定參照），是以此二位被告應予排除，併此敘明。
二、按各公同共有人，得隨時請求分割共有物；但因物之使用目的不能分割或契約訂
    有不分割之期限者，不在此限（民法第八百三十條第二項規定準用第八百二十三
    條第一項規定）。又（第一項）共有物之分割，依共有人協議之方法行之。（第
    二項）分割之方法，不能協議決定者，法院得因任何共有人之聲請，命為左列之
    分配：一以原物分配於各共有人。二變賣共有物，以價金分配於各共有人。（第
    三項）以原物為分配時，如共有人中，有不能按其應有部分受分配者，得以金錢
    補償之（民法第八百三十條第二項規定準用第八百二十四條規定）。
三、次按裁判上定共有物分割之方法時，分配原物與變賣之而分配價金，孰為適當，
    法院本有自由裁量之權，不受任何共有人主張之拘束（最高法院二十九年上字第
    一七九二號判例參照）。又共有物分割之方法，須先就原物分配，於原物分配有
    困難時，則予變賣，以價金分配於各共有人。而就原物分配時，如發見共有人中
    有不能按其應有部分受分配者，亦得以金錢補償之，並非定出於變賣之一途（最
    高法院五十一年臺上字第二七一號判例參照）。又民法第八百二十四條第三項規
    定，係指共有人已就原物受分配，但其受配部分較其應有部分計算者為少之情形
    而言，若將原物全部分配予共有人中之一人或數人，而對其餘共有人全不予分配
    ，僅以金錢補償者，則非裁判分割之方法，此觀同條第二項第一款規定「以原物
    分配於各共有人」而自明（最高法院六十二年臺上字第二五七五號判例參照）。
    又分割共有物，以消滅共有關係為目的。法院裁判分割共有土地時，除因該土地
    內部分土地之使用目的不能分割（如為道路）或部分共有人仍願維持其共有關係
    ，應就該部分土地不予分割或准該部分共有人成立新共有關係外，應將土地分配
    於各共有人單獨所有（最高法院六十九年臺上字第一八三一號判例參照）。
四、經查：
（一）查系爭土地並無因物之使用目的不能分割，或訂有不分割之契約之情事，各共
      有人無法協議分割系爭土地，且對於分割之方法無法協議決定，已於前述，是
      以原告依法請求裁判分割系爭土地，於法有據。
（二）原告請求將系爭土地一部分割為其單獨所有，其餘部分分割為被告共有；被告
      癸○○、張勇男、張秋男、張忠男、張春益、張得隆請求按被告張炯輝持分分
      割系爭土地面積九平方公尺予張炯輝，至其餘被告部分，請求原告按公告現值
      加四成購買；被告張炯輝則請求按持分分割土地，並將臺北市○○路○段一○
      二巷十九、二十一號房屋前之系爭土地分割予被告張炯輝。然法定之分割方法
      僅為原物分割與變價分割，是以原告、被告之上開請求均與法不合，且本院亦
      不受其主張之拘束。
（三）次查系爭土地之面積僅一百七十三平方公尺，而其共有人計三十三位，如就系
      爭土地各按其權利範圍予以分割，恐將產生畸零地或袋地，且原物分割後，各
      獨立所有權人就所分得之土地，因面積過小而無法為圓滿之使用，不符土地利
      用之經濟效益，反觀如考慮變價分割，系爭土地將歸屬同一人所有，即可充分
      有效地使用系爭土地，是以本件原物分配顯有困難，應予變賣，以價金分配於
      各共有人。
五、從而，原告請求分割系爭土地，及被告張明阿昆、張勇男、張秋男、張忠男、張
    春益、張麗雪、張素英、張得隆、張德順、張麗玉、鄭張麗華、張麗玲、游任來
    、陳游純純（即原名游純子、游純純）、劉富強、劉新虞、劉少虞、劉雅琴、劉
    翠芬、劉慧中、劉麗娟就張迺賊對系爭土地之應有部分五○四○分之三三六之土
    地為繼承登記，各人之權利範圍如附表一所示。為有理由，應予准許，至其分割
    方法應以變價方式為之，所得價金按如附表一所示之應得價金比例分配之。原告
    將非屬張迺賊之法定繼承人之被告張緣、張王梅納入請求繼承登記及分割之對象
    ，為無理由，應予駁回。
六、因本案事證已臻明確，兩造其餘主張陳述及所提之證據，均毋庸再予審酌，附此
    敘明。
伍、結論：
    本件原告之訴為一部有理由，一部無理由，依民事訴訟法第三百八十五條第一項
    前段、第七十九條但書、第八十五條第一項前段，判決如主文。
中      華      民      國    九十二    年     十一     月    二十四    日
                                        民事第一庭法    官  蔡惠如
右為正本係照原本作成
如對本判決上訴，須於判決送達後廿日內向本院提出上訴狀
中      華      民      國    九十二    年     十一     月    二十四    日
                                                法院書記官  楊秋鈴
附表一：
┌──────┬────────────────────────┐
│  姓  名    │    權利範圍／應得價金之比例                    │
├──────┼────────────────────────┤
│原告        │  六○四八○分之三六六七三                      │
├──────┼────────────────────────┤
│被告癸○○  │  五○四○分之一八                              │
├──────┼────────────────────────┤
│被告丁○○  │  五○四○分之八四                              │
├──────┼────────────────────────┤
│被告張心怡（│  五○四○分之八四                              │
│原名張麗華）│                                                │
├──────┼────────────────────────┤
│被告辛○○  │  五○四○分之八四                              │
├──────┼────────────────────────┤
│被告丙○○  │  五○四○分之八四                              │
├──────┼────────────────────────┤
│被告乙○○  │  二○分之一                                    │
├──────┼────────────────────────┤
│被告丑○○  │  五○四○分之八四                              │
├──────┼────────────────────────┤
│被告壬○○  │  二○分之一                                    │
├──────┼────────────────────────┤
│被告張炯輝  │  六○四八○分之一○四八七                      │
├──────┴────────────────────────┤
│（原張迺賊部分：五○四○分之三三六）                          │
├──────┬────────────────────────┤
│被告張明阿昆│  五○四○分之八四（336/5040X1/4=84/5040）      │
├──────┼────────────────────────┤
│被告張勇男  │  五○四○分之一四（336/5040X1/4X1/6=14/5040）  │
│被告張秋男  │  五○四○分之一四（336/5040X1/4X1/6=14/5040）  │
│被告張忠男  │  五○四○分之一四（336/5040X1/4X1/6=14/5040）  │
│被告張春益  │  五○四○分之一四（336/5040X1/4X1/6=14/5040）  │
│被告張麗雪  │  五○四○分之一四（336/5040X1/4X1/6=14/5040）  │
│被告張素英  │  五○四○分之一四（336/5040X1/4X1/6=14/5040）  │
├──────┼────────────────────────┤
│            │                                                │
│被告張得隆  │  三○○分之一（336/5040X1/4X1/5=1/300）        │
│被告張德順  │  三○○分之一（336/5040X1/4X1/5=1/300）        │
│被告張麗玉  │  三○○分之一（336/5040X1/4X1/5=1/300）        │
│被告鄭張麗華│  三○○分之一（336/5040X1/4X1/5=1/300）        │
│被告張麗玲  │  三○○分之一（336/5040X1/4X1/5=1/300）        │
├──────┼────────────────────────┤
│被告游任來  │  五○四○分之二八（336/5040X1/4X1/3=28/5040）  │
│被告陳游純純│  五○四○分之二八（336/5040X1/4X1/3=28/5040）  │
│  （原名游純│                                                │
│  子、游純純│                                                │
│被告劉富強  │  五○四○分之四（336/5040X1/4X1/3X1/7=4/5040） │
│被告劉新虞  │  五○四○分之四（336/5040X1/4X1/3X1/7=4/5040） │
│被告劉少虞  │  五○四○分之四（336/5040X1/4X1/3X1/7=4/5040） │
│被告劉雅琴  │  五○四○分之四（336/5040X1/4X1/3X1/7=4/5040） │
│被告劉翠芬  │  五○四○分之四（336/5040X1/4X1/3X1/7=4/5040） │
│被告劉慧中  │  五○四○分之四（336/5040X1/4X1/3X1/7=4/5040） │
│被告劉麗娟  │  五○四○分之四（336/5040X1/4X1/3X1/7=4/5040） │
└──────┴────────────────────────┘
附表二：
┌───────┬────┬──────────────────────┐
│第一順位      │應繼分  │代位繼承人（直系血親卑親屬）                │
│法定繼承人    │        │                                            │
├───────┼────┼──────────────────────┤
│被告張明阿昆  │四分之一│                                            │
├───────┼────┼──────────────────────┤
│張明通（死亡）│四分之一│被告張勇男、張秋男、張忠男、張春益、張麗雪、│
│              │        │張素英（各六分之一）                        │
├───────┼────┼──────────────────────┤
│張明乾（死亡）│四分之一│被告張得隆、張德順、張麗玉、鄭張麗華、張麗玲│
│              │        │（各五分之一）                              │
├───────┼────┼──────────────────────┤
│游張緞（死亡）│四分之一│被告游任來、陳游純純（即原名游純子、游純純）│
│              │        │（各三分之一）、訴外人游月英（再代位繼承人即│
│              │        │被告劉富強、劉新虞、劉少虞、劉雅琴、劉翠芬、│
│              │        │劉慧中、劉麗娟，各二十一分之一（1/3X1/7）） │
└───────┴────┴──────────────────────┘


司法院資訊處製作；財團法人民間司法改革基金會備份。
